【裁判字號】    98,上易,1035
【裁判日期】    980513
【裁判案由】    傷害
【裁判全文】
臺灣高等法院刑事判決                98年度上易字第1035號
上  訴  人
即  被  告  乙○○
上列上訴人即被告因傷害案件，不服臺灣臺北地方法院九十七年
度易字第三八一０號，中華民國九十八年三月十三日第一審判決
（起訴案號：臺灣臺北地方法院檢察署九十七年度偵字第二六六
六六號），提起上訴，本院判決如下：
    主  文
上訴駁回。
    理  由
一、依刑事訴訟法第三百五十條、第三百六十一條、第三百六十
    二條、第三百六十七條規定，不服地方法院之第一審判決而
    上訴者，須提出上訴書狀，並應敘述具體理由，此為上訴必
    備之程式；其所提出之書狀未敘述上訴理由，或僅曾以言詞
    陳述上訴理由者，均應於上訴期間屆滿後二十日內補提理由
    書於第一審法院；第一審法院經形式審查，認逾期未補提上
    訴理由者，應定期間先命補正，逾期未補正者，為上訴不合
    法律上之程式，應以裁定駁回；倘已提出上訴理由，但所提
    非屬具體理由者，則由第二審法院以上訴不合法律上之程式
    ，判決駁回。而所謂具體理由，必係依據卷內既有訴訟資料
    或提出新事證，指摘或表明第一審判決有何採證認事用法或
    量刑等足以影響判決本旨之不當或違法，而構成應予撤銷之
    具體事由，始克當之（例如：依憑證據法則具體指出所採證
    據何以不具證據能力，或依憑卷證資料，明確指出所為證據
    證明力之判斷如何違背經驗、論理法則）；倘僅泛言原判決
    認定事實錯誤、違背法令、量刑失之過重或輕縱，而未依上
    揭意旨指出具體事由，或形式上雖已指出具體事由，然該事
    由縱使屬實亦不足以認為原判決有何不當或違法者（例如：
    對不具有調查必要性之證據，法院未依聲請調查亦未說明理
    由，或援用證據不當，但除去該證據仍應為同一事實認定）
    ，皆難謂係具體理由，俾與第二審上訴制度旨在請求第二審
    法院撤銷、變更第一審不當或違法之判決，以實現個案救濟
    之立法目的相契合，並節制濫行上訴，此有最高法院九十七
    年度台上字第八九二號判決意旨可資參照。
二、原審判決認被告乙○○係臺北市○○區○○街二段八十九號
    「豪華戲院」之電影放映師，被害人甲○○為該戲院之契約
    廠商，負責於每日戲院結束放映時從事清潔工作。因被告乙○○懷疑被害人甲○○時常對外散布不利於己之傳言，而生
    嫌隙，後於民國九十七年十月九日凌晨二時三十分許，雙方
    在戲院內再因齟齬而生爭執，被告乙○○竟基於普通傷害之
    故意，徒手毆打被害人甲○○，致被害人甲○○受有左頸部
    、右上臂挫傷之傷害，涉有刑法第二百七十七條第一項之傷
    害犯行，係以被告乙○○在原審供承與被害人甲○○在上述
    時地發生爭執，並有出手毆打被害人甲○○臉部之自白，及
    被害人甲○○以證人身分、證人即現場目擊者丙○○於原審
    法院審理時具結之證詞互核相符，並有和平醫院診斷證明書
    為據；另就被告乙○○所稱被害人甲○○所受部分傷勢，係
    其之前在他處麵攤工作時自行跌倒所致之辯詞，依向臺北市
    立聯合醫院和平院區所調閱被害人甲○○之病歷資料所示內
    容，說明被告乙○○此項辯解不可採信之理由，並審酌被告
    乙○○僅國中畢業，以電影放映為業之智識程度，與被害人
    甲○○雖非同事，但常在一地工作，因被告乙○○懷疑被害
    人甲○○時常對外散布對其不利之傳言而彼此不睦，其犯罪
    之動機、目的與手段，被告乙○○因與被害人甲○○齟齬，
    即徒手毆打被害人甲○○，造成被害人甲○○之受有左頸部
    、右上臂挫傷等傷害，及被告乙○○於警詢、偵查及原審法
    院審理時均未能坦承犯行，依卷內證據資料無從認定其顯有
    悔意之犯後態度等一切情狀，量處拘役三十日，並諭知如易
    科罰金以新臺幣一千元折算一日之標準，核無違誤之處。
三、被告乙○○上訴理由略以：被告家庭世代務農，家中另有雙
    親兄嫂姪子共六人，被告於八十一年六月十四日結婚，婚後
    育有一子、一女，均在就學中。被告自九十六年十月間起，
    至豪華戲院擔任影片放映師工作，期間與同事相處和睦，經
    常與證人丙○○一起抽煙聊天，並與被害人甲○○結為好友
    ，因被害人甲○○經常無故批評其他同仁，甚至批評公司，
    被告為保住工作故逐漸與其疏遠。嗣因被害人甲○○長期對
    外以不實之謠言攻擊被告，且有同事多人向被告求證，被告
    始於九十七年十月九日凌晨二時許，向被害人甲○○解釋不
    會阻撓其追求女同事，亦不會進行破壞，追不到不要怪到被
    告身上等語，被害人甲○○聞之心生不滿，竟以言語叫罵，
    並擺出打架態式進行挑釁，被告受此言語激怒始出手毆打其
    臉部，旋遭證人丙○○拉開，翌日被告向被害人甲○○道歉
    ，並購買禮物賠罪，被告並非毫無悔意之人。而被害人甲○○所受之傷勢，實係其之前在某麵攤工作時跌倒所致，應可
    傳喚該店家為證，而證人丙○○在場目擊衝突全程，亦可再
    行傳喚作證。被告於事發後確有悔意，且家中經濟困窘，請
    從輕量刑並給予緩刑云云。
四、按量刑輕重及應否宣告緩刑，均屬事實審法院得依職權自由
    裁量之事項，上訴人不得任意指摘為違法（最高法院七十一
    年度台上字第一三九九號裁判意旨參照）。本件被告乙○○
    涉犯普通傷害罪，原審依刑法第二百七十七條第一項諭知拘
    役三十日，如易科罰金以新臺幣一千元折算一日之刑度，業
    已詳細說明其適用之法律及審查之依據，並依向臺北市立聯
    合醫院和平院區所調閱被害人之病歷資料，說明被害人所受
    傷勢均屬新傷，被告所指係在他處所受舊傷，非其所為之辯
    解不可採信之理由，尚無違法不當之處。被告仍執被害人之
    傷勢非其所為（縱被害人曾在他處受過傷，但依卷內病歷資
    料顯示，被害人所受傷勢既係新傷，則與之前傷勢無關），
    請求再傳證人丙○○（證人丙○○業經原審傳喚進行詰問）
    ，顯係就原審判決明白論斷之事實及證據憑信之取捨爭執；
    被告另以其已改過自新、確有悔意，原審量刑過重為由提起
    上訴，並請求為緩刑之宣告，並未就原判決如何認定事實、
    適用法律不當及量刑有何瑕疵，依據卷內資料而為具體之指
    摘，堪認係未附具體理由提起上訴。綜上說明，被告上訴不
    合法律上之程式，應予駁回，且不經言詞辯論為之。
五、應依刑事訴訟法第三百六十七條前段、第三百七十二條，判
    決如主文。
中    華    民    國    98    年    5     月    13    日
                  刑事第四庭  審判長法  官  周煙平
                                    法  官  陳玉雲
                                    法  官  鄭水銓
以上正本證明與原本無異。
本判決不得上訴。
                                    書記官  劉貞達
中    華    民    國    98    年    5     月    13    日


司法院資訊處製作；財團法人民間司法改革基金會備份。
